臺灣臺北地方法院民事判決　　　　　　　95年度訴字第6552號
　　原　　　告　利達數位影音科技股份有限公司
　　法定代理人　乙○○
　　訴訟代理人　簡旭成律師
　　　　　　　　黃啟逢律師
　　被　　　告　甲○○
　　　　　　　　丙○○
　　上二人共同
　　訴訟代理人　張孝詳律師
　　受　告知人　東森購物百貨股份有限公司
　　法定代理人　庚○○
　　訴訟代理人　戊○○
　　　　　　　　丁○○
上列當事人間請求給付報酬事件，本院於民國九十五年十二月十
三日言詞辯論終結，判決如下：
    主  文
被告丙○○應給付原告如附表所示之金額及利息。
被告甲○○應給付原告新台幣柒拾萬元，及自民國九十五年六月
十五日起至清償日止，按週年利率百分之五計算之利息。
訴訟費用由被告負擔。
上開兩項被告中如有一向原告為給付，他項被告於給付範圍內同
免責任。
本判決原告各以新台幣貳拾參萬元供擔保後，得對被告丙○○、
甲○○假執行。但被告丙○○、甲○○如各以新台幣柒拾萬元，
為原告預供擔保，得免為假執行。
    事實及理由
壹、原告起訴主張：緣被告甲○○於民國九十三年間應受告知人
    東森購物百貨股份有限公司（下稱東森公司）之指派，與原
    告洽定由東森公司委託原告製作數位時代等有關購物頻道影
    片之製作及拍攝完成交片之業務，委託費用總計為新台幣（
    下同）九十五萬七千一百一十三元。嗣於九十四年八月二十
    五日，被告甲○○與原告協議由其支付上述款項予原告，並
    交付由其妻即被告丙○○簽發支票號碼：ＡＡ00000
    00、ＡＡ0000000、ＡＡ0000000、ＡＡ0
    000000；發票日：九十四年九月三十日、九十四年十
    二月三十日、九十五年三月三十日、九十五年六月三十日；
    票面金額各為：二十五萬七千一百十三元、二十萬元、二十
    萬元、三十萬元之支票四張，金額總計九十五萬七千一百一
    十三元，雖被告甲○○曾以支票號碼：ＡＡ0000000
    之支票向原告換取ＡＡ0000000之支票，惟除上開金
    額二十五萬七千一百一十三元支票經原告屆期提示兌現外，
    其餘支票均因存款不足而遭退票。是原告爰依票據關係請求
    被告丙○○給付，並依票據法第一百三十三條規定，請求自
    付款提示日起至清償日止，按年息百分之六計算之利息。再
    者，被告甲○○與原告協議支付上述款項，應已成立民法上
    債務承擔，且被告甲○○與丙○○間係客觀上具有同一目的
    ，本於各別之發生原因，對原告各負全部給付義務之債之關
    係，應為不真正連帶債務，故甲○○與丙○○應連帶給付積
    欠之款項合計七十萬元予原告，如任一被告依原告請求之範
    圍給付時，其他之被告於該給付範圍內即免除給付責任等語
    。並聲明：「一、被告丙○○應給付原告如附表所示金額及
    利息。二、被告甲○○應給付原告七十萬元及自起訴狀繕本
    送達翌日起至清償日止，按年息百分之五計算之利息。三、
    前兩項被告中如有一項被告為給付，他項被告於給付範圍內
    同免責任。四、原告願供擔保，請准宣告假執行。」。
貳、被告則以：原告起訴主張於九十三年間，受告知人東森公司
    曾委託原告製作數位時代等有關購物頻導影本之製作及拍攝
    並完成交片之業務，委託費用總計為九十五萬七千一百一十
    三元，嗣於九十四年八月二十五日，由被告甲○○與原告協
    議由甲○○支付上述款項予原告，被告甲○○並交付被告丙○○簽發之四紙支票等語云云，惟被告甲○○之所以與原告
    公司簽立協議書係因原告向被告稱東森公司尚欠其九十五萬
    七千一百一十三元正，而東森公司指示被告先行代為墊付，
    惟經受告知人東森公司查明並未積欠原告公司上開款項並函
    覆原告，而原告亦函覆被告甲○○稱：「…惟本公司於九十
    五年間曾發函予東森公司，但東森公司卻回函表示其應無積
    欠本公司上述款項，由此足見，余君於前揭來函中所為之陳
    述恐與事實不相符…」，是由東森公司之覆函及原告公司致
    被告之函文內容以觀，足證原告嗣後亦承認東森公司並未積
    欠其任何款項之事實。又因被詐欺或被脅迫，而為意思表示
    者，表意人得撤銷其意思表示。民法第九十二條第一項前段
    定有明文。東森公司嗣後既已查明並未積欠原告任何款項，
    則原告於九十四年八月二十五日向被告甲○○詐稱東森公司
    尚積欠其款項九十五萬七千一百一十三元正之不實事項，致
    被告甲○○誤信其言而受東森公司指示同意先行代墊上開款
    項，則被告甲○○自得依上開規定撤銷協議同意代墊之意思
    表示，被告並以本書狀之送達為撤銷之意思表示。從而本件
    原告請求依據之協議書既經被告依法撤銷之，則原告請求被
    告等連帶給付上開款項，自屬顯無理由。再者，債務人因其
    法律關係所得對抗債權人之事由，承擔人亦得以之對抗債權
    人。民法第三百零三條第一項前段定有明文。本件原告主張
    被告甲○○承擔東森公司對於原告應負之製片費用債務，並
    依債務承擔之法律關係提起本訴，惟依原告致被告函及所附
    東森公司函文內容以及證人己○○之證詞，俱足以證明東森
    公司並未積欠本件原告起訴主張之債務，則被告自得抗辯本
    件所承擔之債務根本不存在，原告依法自不得請求被告給付
    之，是本件原告之訴，應顯無理由等語，資為抗辯。並請求
    駁回原告之訴及其假執行之請求；如受不利之判決，願供擔
    保免予假執行。
參、得心證之理由：本件原告主張被告甲○○與原告洽定由東森
    公司委託原告製作數位時代等有關購物頻道影片之製作及拍
    攝完成交片之業務，委託費用總計九十五萬七千一百一十三
    元，嗣於九十四年八月二十五日，被告甲○○與原告協議由
    其支付上述款項予原告，並交付由其妻即被告丙○○簽發之
    支票共四紙，其中票據金額二十五萬七千一百一十三元之支
    票，經原告屆期提示兌現外，其餘支票均因存款不足而遭退
    票，尚積欠原告七十萬元之事實，業據原告提出協議書、上
    開支票影本及退票理由單等資料為證，自堪信為真實；雖被
    告辯稱上開協議書係受詐欺所簽訂，其已依法撤銷該協議之
    意思表示，且被告甲○○承擔受告知人東森公司之債務，因
    東森公司已無積欠原告該筆債務，故被告自得以之對抗原告
    云云；惟按，當事人主張有利於己之事實者，就其事實有舉
    證之責任，民事訴訟法第二百七十七條前段定有明文；是因
    詐欺而為意思表示者，依民法第九十二條之規定，表意人固
    得撤銷其意思表示，惟主張其因詐欺而為意思表示之當事人
    ，依前揭說明，自應就此項事實負舉證之責任；查本件被告
    甲○○對於原告如何施用詐術，使其簽訂系爭協議書並未舉
    證以實其說，且本院經通知東森公司製作部副總經理己○○
    到庭證稱：東森公司委託協力廠商負責購物頻道影片之拍攝
    ，主要是由被告甲○○與原告接觸，而本件委請原告承作的
    案件都已經結了，當時伊問被告甲○○，被告甲○○說他會
    跟原告確認並處理，東森公司沒欠這費用等語（見本院九十
    五年十二月十三日言詞辯論筆錄第三頁），而依上開證人之
    證詞觀之，既然被告甲○○已告知東森公司副總經理己○○
    其會處理上開拍攝費用爭議，且事後亦簽訂系爭協議書，並
    交付其妻即被告丙○○簽發之上開票據以支付拍攝費用，此
    若非東森公司確有積欠上開債務，衡情，東森公司理應會將
    已付清前開款項之費用收據交付被告甲○○持往原告公司處
    理債務糾紛，斷無任由被告甲○○隨意承認與原告有上開債
    務之理？何況，證人己○○所證稱，東森公司未積欠原告上
    開款項費用，亦未舉證證明並提出已繳清費用之證明文件，
    其此部分之證詞，自難憑信，是足見，被告前開所辯，委無
    足採，為無理由。
肆、綜上所述，原告依系爭協議書及支票、不真正連帶債務關係
    ，請求被告丙○○給付如附表所示之金額及利息、被告甲○○給付七十萬元及自起訴狀繕本送達之翌日（即九十五年六
    月十五日）起至清償日止，按年息百分之五計算之利息，前
    開被告中如有一項被告為給付，他項被告於給付之範圍內同
    免責任，自屬有理由，應予以准許。
伍、假執行之宣告：原告及被告請求供擔保為假執行或免假執行
    之聲請，經核並無不合，爰分別酌定相當之金額予以准許，
陸、因本案事證已臻明確，兩造其餘主張陳述及所提之證據，均
    毋庸再予審酌，附此敘明。
柒、結論：原告之訴為有理由，依民事訴訟法第七十八條，判決
    如主文。
中　　華　　民　　國　九十六  年　  一  　月   十七 　日
                  民事第五庭    法　官　蔡世祺
以上正本係照原本作成。
如對本判決上訴，須於判決送達後二十日內向本院提出上訴狀。
中　　華　　民　　國　九十六  年　  一  　月   十七 　日
                                書記官  黃媚鵑
附錄：
民事訴訟法第三百九十二條：
法院得宣告非經原告預供擔保，不得為假執行。
法院得依聲請或依職權，宣告被告預供擔保，或將請求標的物提
存而免為假執行。
依前項規定預供擔保或提存而免為假執行，應於執行標的物拍定
、變賣或物之交付前為之。
